Minutes et répertoires du notaire Étienne REGNAULT, 5 octobre 1710 - 18 mars 1751 (étude XVIII)
Archives nationales
- Minutes de Étienne REGNAULT, 1643 - 1771; MC/ET/XVIII/323 - MC/ET/XVIII/616
  - Minutes. 1723, mai - 1723, août, mai 1723 - août 1723; MC/ET/XVIII/501
    - Hinguant (François) maître émailleur à Paris § transport de droits successifs, 29 juin 1723; MC/ET/XVIII/501
      transport de droits; Hinguant, François
    - Délibération des créanciers de Jacques Varignon, architecte entrepreneur des bâtiments du roi, demeurant rue Beauregard., 13 juillet 1723; MC/ET/XVIII/501
      délibération; Beauregard (rue); Varignon, Jacques (16..-1730); architecte; chef d'entreprise
    - Loir (Guillaume), marchand orfèvre, Pont au Change § Délibération des créanciers, 13 juillet 1723; MC/ET/XVIII/501
      délibération; Loir, Guillaume
    - Mongis (Marin) marchand tapissier rue de la Petite Truanderie § Délibération des créanciers, 13 juillet 1723; MC/ET/XVIII/501
      Mongis, Marin
    - Bernardet (Anne François) menuisier rue Aumaire § Mainlevée, 14 juillet 1723; MC/ET/XVIII/501
      Bernardet, Anne François
    - Denis (Pierre) maçon à Bagneux § abandonnement, 2 août 1723; MC/ET/XVIII/501
      Denis, Pierre
    - Obligation pour la reconstruction de deux maisons sises place Maubert, appartenant à François Meley, greffier des bâtiments à Paris, autorisée par la sentence du 21 août 1722 sur le procès verbal de visite fait par le sieur Quirot, architecte juré expert., 3 août 1723; MC/ET/XVIII/501
      obligation; Maubert (place); Meley, François; Quirot, Pierre; architecte
    - Perrot (Paul), maître menuisier, à Paris § Quittance de la veuve de .., 13 août 1723; MC/ET/XVIII/501
      quittance; Perrot, Paul
    - Houdan (Jean), orfèvre ciseleur, cloître Saint-Jean de Latran § Vente, 23 août 1723; MC/ET/XVIII/501
      acte de vente; Houdan, Jean
    - Comparution de Antoine Delafosse, exécuteur du testament de André Perrault, architecte des bâtiments du roi concernant un legs de celui-ci et une quittance du 11 août 1723., 28 août 1723; MC/ET/XVIII/501
      comparution; Delafosse, Antoine; Perrault, André (1656-1721); architecte
    - Barrassy (Jean Claude) maître tapissier à Paris § Comparution, 28 août 1723; MC/ET/XVIII/501
      Barrassy, Jean Claude
  - Minutes. 1723, septembre - 1723, décembre, septembre 1723 - décembre 1723; MC/ET/XVIII/502
    - Quittance liée à la succession de André Perrault, architecte des bâtiments du roi., 6 septembre 1723; MC/ET/XVIII/502
      quittance; partage; Perrault, André (1656-1721); architecte
    - Barrassy (Claude) maître tapissier rue Michel le Comte § quittance, 6 septembre 1723; MC/ET/XVIII/502
      quittance; Barrassy, Claude
    - Monguin (Antoine) Serrurier rue du Haut Pavé § procuration, 9 septembre 1723; MC/ET/XVIII/502
      procuration; Monguin, Antoine
    - Kier Kauve (Jacques) marchand tapissier fg. Saint Antoine § Bail par .. et Obligation, quittance et mainlevée, 13 septembre 1723; MC/ET/XVIII/502
      obligation; quittance; bail; Kier Kauve, Jacques
    - Quittance liée à la succession de André Perraulp, architecte des bâtiments du roi., 30 octobre 1723; MC/ET/XVIII/502
    - Grignon des Bureaux (Jacques) marchand joaillier rue Mouffetard § Abandonnement, 8 novembre 1723; MC/ET/XVIII/502
      Grignon des Bureaux, Jacques
    - Vincent (Girard) tailleur de pierres rue de la Mortellerie § abandonnement, 8 novembre 1723; MC/ET/XVIII/502
      Vincent, Girard
    - Delaporte (Michel) maître serrurier rue Saint-Victor § abandonnement, 8 novembre 1723; MC/ET/XVIII/502
      Delaporte, Michel
    - Delaporte (Jean) maître serrurier rue Saint-Martin § abandonnement, 8 novembre 1723; MC/ET/XVIII/502
      Delaporte, Jean
    - Deslendes (Basile) maître relieur doreur de livres rue Saint-Jean de Beauvais § Inventaire après le décès de .., 10 novembre 1723; MC/ET/XVIII/502
      inventaire; Deslendes, Basile
    - Audouy (Pierre) maçon rue Mouffetard § Mainlevée et consentement, 5 décembre 1723; MC/ET/XVIII/502
      Audouy, Pierre
    - Inventaire après décès de Jacques Pinsonnat, prêtre, docteur de Sorbonne, professeur du roi au collège royal pour la langue hébraïque et censeur royal des livres, grande cour de l'hôpital des petites maisons., 10 décembre 1723; MC/ET/XVIII/502
      Collèges et professeurs, XVIIIe siècle (95 actes), par Claire Béchu, 1986-1996 (fichier papier entièrement dématérialisé; voir contexte dans le Plan d’orientation général - Notaires de Paris, guides thématiques du Minutier).
      Fichier Bibliothèques.
      Date de création de la notice: 2006
      inventaire après décès; Sorbonne; Pinsonnat, Jacques; prêtre
    - Subrogation liée à la succession de André Perrault, architecte des bâtiments du roi., 20 janvier 1724; MC/ET/XVIII/502
      partage; Perrault, André (1656-1721); architecte
  - Minutes. 1724, janvier - 1724, avril, janvier 1724 - avril 1724; MC/ET/XVIII/503
    - Gouel (Gilles), marchand orfèvre, quai des Orfèvres § Consentement et notoriété, 6 janvier 1724; MC/ET/XVIII/503
      ratification; notoriété; Gouel, Gilles
    - Loir (Guillaume), marchand orfèvre, Pont au Change § Ratification, 12 janvier 1724; MC/ET/XVIII/503
      ratification; Loir, Guillaume
    - Quittance liée à la succession de André Perrault, architecte des bâtiments du roi., 15 janvier 1724; MC/ET/XVIII/503
    - De Saint Blimont (Jacques) maître menuisier rue Guérin Boisseau § Quittance, 15 janvier 1724; MC/ET/XVIII/503
      quittance; De Saint Blimont, Jacques
    - Voisin (Nicolas) maître horloger rue Hyacinthe § bail, 20 janvier 1724; MC/ET/XVIII/503
    - Hébert (Pierre) maçon rue Traversine § délégation, 23 janvier 1724; MC/ET/XVIII/503
      Hébert, Pierre
    - Cordier (Charles) menuisier rue Bordet § Conventions, 31 janvier 1724; MC/ET/XVIII/503
      Cordier, Charles
    - Moulin (Pierre) maçon et entrepreneur de bâtiments à Versailles, à présent es prisons au Petit Châtelet § Compte et mainlevée et cautionnement, 6 février 1724; MC/ET/XVIII/503
      Moulin, Pierre
    - Morin (Charles) maître maçon rue Vieille du Temple § bail, 9 février 1724; MC/ET/XVIII/503
      bail; Morin, Charles
    - Durand (Raymond) père maître menuisier à Paris § Mariage du fils de feu .., 23 février 1724; MC/ET/XVIII/503
      contrat de mariage; Durand, Raymond
    - Durand (Raymond) maître menuisier rue Saint-Jacques § Mariage de .., 23 février 1724; MC/ET/XVIII/503
    - Houdan (Jean), orfèvre ciseleur, cloître Saint-Jean de Latran § Quittance, 29 février 1724; MC/ET/XVIII/503
      quittance; Houdan, Jean
    - Vatrin (Bernard) maître maçon rue d'Ecosse § Bail, 9 mars 1724; MC/ET/XVIII/503
      bail; Vatrin, Bernard
    - Michault (Jacques), maître menuisier, rue d'Argenteuil § Transport, 20 mars 1724; MC/ET/XVIII/503
      cession; Michault, Jacques
    - Lallouette (Jean Chrisostome) marchand tapissier rue Beauregard § obligation rapportée, 19 avril 1724; MC/ET/XVIII/503
      obligation; Lallouette, Jean Chrisostome
    - Perudin (Olivier), maître menuisier, rue de Beaune § Consentement, 29 avril 1724; MC/ET/XVIII/503
      ratification; Perudin, Olivier
    - Devis et marché pour la reconstruction d'une maison sise rue de Jouy, après une visite faite par Jean-Baptiste Loir, architecte expert juré, en compagnie de Maurice Belhomme, maître maçon., 29 août 1724; MC/ET/XVIII/503
      devis; marché; Jouy (rue de); Belhomme, Maurice; Loir, Bernard Jean-Baptiste (?); architecte; maçon
  - Minutes. 1724, mai - 1724, août, mai 1724 - août 1724; MC/ET/XVIII/504
    - Pichard (Michel) architecte, entrepreneur de bâtiments; rue des Trois Morts § devis et marché (réparations), 12 mai 1724; MC/ET/XVIII/504
      devis; marché; Pichard, Michel
    - Menuisier (apprentissage) § Contrat pour 6 ans, entre Jean-Baptiste Boue, compagnon teinturier, et Jacques Lussaut, maître menuisier, au profit de Nicolas Meusnier, âgé de 16 ans, beau fils de Jean-Baptiste. Logé et nourri, il sera blanchi par son beau père, moyennant 150 livres., 13 juin 1724; MC/ET/XVIII/504
      contrat d'apprentissage; Boue, Jean-Baptiste; Lussaut, Jacques; Meusnier, Nicolas
    - Bataille (Antoine) relieur, doreur de livres rue Charretière § Vente, 22 juin 1724; MC/ET/XVIII/504
      acte de vente; Bataille, Antoine
    - Aubry (Gilles) maître serrurier; rue Saint-Julien § bail à -, 19 juillet 1724; MC/ET/XVIII/504
      bail; Aubry, Gilles
    - Chocquet (Claude) maître menuisier ébéniste; rue Saint-Hyacinthe § quittance, 25 juillet 1724; MC/ET/XVIII/504
      quittance; Chocquet, Claude
    - Clevos (Pierre) maître maçon rue Feron § bail à .., 1er août 1724; MC/ET/XVIII/504
      bail; Clevos, Pierre
    - Quittance portant mainlevée liée à la succession de André Perrault, architecte des bâtiments du roi., 24 août 1724; MC/ET/XVIII/504
      quittance; partage; Pérault, André; architecte
  - Minutes. 1724, septembre - 1724, décembre, septembre 1724 - décembre 1724; MC/ET/XVIII/505
    - GAUCHER (Pierre) tapissier Rue de Zacarie § Bail .., 7 septembre 1724; MC/ET/XVIII/505
      bail; Gaucher, Pierre
    - DUHAMEL (Robert) Maître menuisier Rue des Boulangers § obligation, 14 septembre 1724; MC/ET/XVIII/505
      obligation; Duhamel, Robert
    - REGNAULT (Michel) Serrurier Juvisy § Titre nouvel .., 24 octobre 1724; MC/ET/XVIII/505
      titre nouvel; Regnault, Michel
    - Inventaire après décès de Charles Go, maître peintre, demeurant sur le pont Notre-Dame., 27 octobre 1724; MC/ET/XVIII/505
      inventaire après décès; Notre-Dame (pont); Go, Charles; peintre
  - Minutes. 1725, janvier - 1725, avril, janvier 1725 - avril 1725; MC/ET/XVIII/506
    - CORBY (François) Maître doreur Rue de la Lanterne § Inventaire après décès., 8 janvier 1725; MC/ET/XVIII/506
      inventaire; Corby, François
    - Meusnier (Jean-Baptiste), marchand orfèvre joaillier, quai de l'Horloge § Inventaire après décès de la soeur de .., 8 janvier 1725; MC/ET/XVIII/506
      inventaire après décès; Meusnier, Jean-Baptiste
    - DELAGRANGE (Jean) Marchand Orfèvre joaillier § Rue Saint Louis § Inventaire après décès de la femme de .., 8 janvier 1725; MC/ET/XVIII/506
      inventaire; Delagrange, Jean
    - PETOUREAU (Marin) Maître maçon Rue de Grenelle. § Obligation .., 17 janvier 1725; MC/ET/XVIII/506
      obligation; Petoureau, Marin
    - GAUTHIER (Louis) Maçon Saint Denis § Titre nouvel .., 17 janvier 1725; MC/ET/XVIII/506
      titre nouvel; Gauthier, Louis
    - CORBY (François) Maître doreur Rue de la Lantenne § Partage et Transaction .., 17 février 1725; MC/ET/XVIII/506
      partage; accord; Corby, François
    - Meusnier (Jean-Baptiste), orfèvre joaillier, quai de l'Horloge § Partage et transaction .., 17 février 1725; MC/ET/XVIII/506
      partage; accord; Meusnier, Jean-Baptiste
    - Delagrange (Jean), marchand orfèvre joaillier, rue Saint-Louis § Partage et transaction .., 17 février 1725; MC/ET/XVIII/506
      partage; accord; Delagrange, Jean
    - Bail par Pierre Laideguive, notaire au Châtelet de Paris, à Claude-Henry Le Pelletier de La Houssays, d'une maison nouvellement bâtie, rue Neuve-Saint-Lambert, dite rue de Condé., 31 mars 1725; MC/ET/XVIII/506
      bail; Condé (rue de); Neuve-Saint-Lambert (rue); Laideguive, Pierre; Le Pelletier de La Houssaye, Claude Henri; notaire
    - Deforges (Jean), orfèvre, rue de Buci § Accommodements .., 31 mars 1725; MC/ET/XVIII/506
      accord; Deforges, Jean
    - VERSCHUEREN (Pierre) Maître ébéniste Maëstricht § Mariage du fils de -, 29 avril 1725; MC/ET/XVIII/506
      contrat de mariage; Verschueren, Pierre
  - Minutes. 1725, mai - 1725, août, mai 1725 - août 1725; MC/ET/XVIII/507
    - Lamotte (Michel) maître maçon rue Saint-Honoré § Obligations et transports, 7 mai 1725; MC/ET/XVIII/507
      obligation; Lamotte, Michel
    - Houdart (Pierre) menuisier rue de Naples § bail, 23 mai 1725; MC/ET/XVIII/507
      bail; Houdart, Pierre
    - Chartier (Jean Mathurin) Maître fondeur rue du Vert bois § bail, 25 mai 1725; MC/ET/XVIII/507
      bail; Chartier, Jean Mathurin
    - Merlier (Claude) horloger à Paris § Transport déposé, 25 mai 1725; MC/ET/XVIII/507
      Merlier, Claude
    - Inventaire après le décès de Nicolas Guillaume Moriau, procureur et avocat du roi, demeurant rue de la Verrerie, d'une maison lui appartenant sise à Madeleine commune de Saint-Yon. Il mentionne des tapisseries dont certaines à sujet., 28 mai 1725; MC/ET/XVIII/507
      Précisions sur les lieux: Saint-Yon (Essonne)--La Madeleine. [Bibliothèque].
      inventaire après décès; Verrerie (rue de la); Saint-Yon (Essonne); Moriau, Nicolas Guillaume; avocat; procureur du roi (Ancien Régime)
    - Thuillier (Pierre) maître horloger rue Gallande § Testament de la femme de .. (revoqué par autre du 24 décembre 1725), 15 juin 1725; MC/ET/XVIII/507
      testament; Thuillier, Pierre
    - Leschevin (Jacques), peintre, à l'entrée de l'ancienne Estrapade § Inventaire après le décès de la femme de .. (4 tableaux sur taille-paysages et fruits, sans bordure;; 19 petits tableaux - dévotion etc.), 19 juin 1725; MC/ET/XVIII/507
      inventaire; Leschevin, Jacques
    - Jolivet (François) maçon à Paris § titre Nouvel de la veuve de .., 6 juillet 1725; MC/ET/XVIII/507
      titre nouvel; Jolivet, François
    - Bourdin (Claude) menuisier place Maubert § bail à .., 8 juillet 1725; MC/ET/XVIII/507
      bail; Bourdin, Claude
    - Liottier (Gaspard), maître menuisier, rue Aumaire § Obligation, 18 juillet 1725; MC/ET/XVIII/507
      obligation; Liottier, Gaspard
    - Chenu (Louis) maître relieur rue Charretière § procuration, 5 août 1725; MC/ET/XVIII/507
      procuration; Chenu, Louis
  - Minutes. 1725, septembre - 1725, décembre, septembre 1725 - décembre 1725; MC/ET/XVIII/508
    - Montant (Jean) architecte entrepreneur de bâtiment à Orléans § Délivrance de legs, 10 septembre 1725; MC/ET/XVIII/508
      Montant, Jean
    - Montant (Pierre) architecte à Orléans § délivrance de legs et Notorieté pour la veuve de .. même date, 10 septembre 1725; MC/ET/XVIII/508
      Montant, Pierre
    - Descourtieux (Jean), marchand orfèvre, à Paris § Décharge de pièces, 18 septembre 1725; MC/ET/XVIII/508
      décharge; Descourtieux, Jean
    - Delestache (Nicolas), maître peintre, rue des Amandiers § Décharge de pièces, 18 septembre 1725; MC/ET/XVIII/508
      décharge; Delestache, Nicolas
    - Montant (Jean) architecte entrepreneur de bâtiments à Orléans. § transport de rente, 8 octobre 1725; MC/ET/XVIII/508
      transport de droits; Montant, Jean
    - Montant (Jean) architecte entrepreneur de bâtiments à Orléans § transport, 10 octobre 1725; MC/ET/XVIII/508
    - Inventaire après décès de Nicolas Aleaume, docteur régent de la faculté de Droit en l'université de Paris aux écoles de Droit, dont la prisée de la bibliothèques., 10 octobre 1725; MC/ET/XVIII/508
      Précisions sur le contenu: docteur (droit).
      inventaire après décès; Aleaume, Nicolas; juriste; docteur d'université
    - Levasseur Vincent, menuisier, rue Neuve Sainte-Geneviève § Mariage de .., 21 octobre 1725; MC/ET/XVIII/508
      contrat de mariage; Levasseur, Vincent
    - Montant (Jean) architecte entrepreneur de bâtiments à Orléans § transport de rente, 22 octobre 1725; MC/ET/XVIII/508
    - Leschevin (Jacques), père peintre, à Paris § Mariage du fils de feu, 27 octobre 1725; MC/ET/XVIII/508
      contrat de mariage; Leschevin, Jacques
    - Leschevin (Jacques), peintre, sur l'Estrapade § Mariage de -, 27 octobre 1725; MC/ET/XVIII/508
    - Bayart (Philippe) marchand tapissier rue des Quatre Teents ? § Contrat d'atermoiement, 29 octobre 1725; MC/ET/XVIII/508
      Bayart, Philippe
    - Testament d'Antoine Bobusse, notaire honoraire au Châtelet de Paris., 19 novembre 1725; MC/ET/XVIII/508
      Date de création de la notice: 2004
      testament; Bobusse, Antoine; notaire
    - Inventaire après décès d'Antoine Bobusse, notaire honoraire au Châtelet., 22 novembre 1725; MC/ET/XVIII/508
      inventaire après décès; Bobusse, Antoine; notaire
    - Dussarre (Jacques) Sculpteur rue Clopin § Mariage de .., 22 novembre 1725; MC/ET/XVIII/508
      contrat de mariage; Dussarre, Jacques
    - Dussarre (Guillaume) maître menuisier à Paris § Mariage du fils de .., 22 novembre 1725; MC/ET/XVIII/508
      contrat de mariage; Dussarre, Guillaume
    - Crose (Charles), marchand orfèvre, au Pont au Change § Bail, 18 décembre 1725; MC/ET/XVIII/508
      bail; Crose, Charles
    - Chenu (Louis) maître relieur rue Charretière § quittance, 22 décembre 1725; MC/ET/XVIII/508
      quittance; Chenu, Louis
    - Thuillier (Pierre) maître horloger place Maubert § Testament, 24 décembre 1725; MC/ET/XVIII/508
    - Lambert (Jacques) maître serrurier rue Geoffroy Langevin § Mariage de .., 27 décembre 1725; MC/ET/XVIII/508
      contrat de mariage; Lambert, Jacques
    - Chenu (Louis) maître relieur rue Charretière § Mariage de la belle fille de .., 27 décembre 1725; MC/ET/XVIII/508
      contrat de mariage; Chenu, Louis
    - Fagnier (Louis Nicolas), marchand orfèvre, rue Jean Robert § Bail à loyers, 27 décembre 1725; MC/ET/XVIII/508
      bail; Fagnier, Louis Nicolas
    - Selle (Jean Pierre) maître Serrurier; Vieille rue des Petits-Champs § bail et vente de meubles (pièce annexe: Etat des outils et marchandises de Serrurerie), 27 décembre 1725; MC/ET/XVIII/508
      acte de vente; bail; Selle, Jean Pierre
    - Verany de Varenne (André) marchand joaillier place Dauphine § Quittances, 29 décembre 1725; MC/ET/XVIII/508
      quittance; Verany de Varenne, André
    - Beauté (Jean) maître maçon à Saint-Germain-en-Laye § Déclaration de la veuve de .., 31 décembre 1725; MC/ET/XVIII/508
      déclaration; Beauté, Jean
    - Quillier (Thomas) maçon rue Montagne Sainte-Geneviève § Déclaration de la femme de .., 31 décembre 1725; MC/ET/XVIII/508
      déclaration; Quillier, Thomas
    - LAVOISIER (Antoine Laurent) fermier général de l'AC. des Sciences § Procuration par les régisseurs des poudres et salpêtres parmi lesquels figure Antoine Laurent LAVOISIER, 12 juin 1784; MC/ET/XVIII/508
      procuration; Lavoisier, Antoine Laurent
  - Minutes. 1726, janvier - 1726, avril, janvier 1726 - avril 1726; MC/ET/XVIII/509
    - Thuillier (Pierre) maître horloger rue Galande § Inventaire après le décès de la femme de .., 8 janvier 1726; MC/ET/XVIII/509
      inventaire; Thuillier, Pierre
    - Montant (Jean) architecte, entrepreneur de bâtiments à Orléans § transport de rente 3 actes, 13 janvier 1726; MC/ET/XVIII/509
    - Montant (Pierre) architecte à Orléans § transport de rente 3 actes, 13 janvier 1726; MC/ET/XVIII/509
      transport de droits; Montant, Pierre
    - Brière (Roch) maître maçon entrepreneur de bâtiments rue des Filles-Dieu § Devis et marché; (réparations); démolition d'une partie, 14 janvier 1726; MC/ET/XVIII/509
      devis; marché; Brière, Roch
    - Mercier (Guillaume) maître relieur doreur de livres à l'Université de Paris rue des Sept Voies § Inventaire après le décès de la femme de .., 24 janvier 1726; MC/ET/XVIII/509
      inventaire; Mercier, Guillaume
    - Nentié (Jacques), maître menuisier, rue du Four § Comparution, 26 janvier 1726; MC/ET/XVIII/509
      comparution; Nentié, Jacques
    - Viette (Pierre) doreur rue des Sept Voies § Mariage de la fille de .., 3 février 1726; MC/ET/XVIII/509
      contrat de mariage; Viette, Pierre
    - Mercier (Guillaume) maître relieur doreur à l'Université rue des Sept Voies § Mariage de .., 3 février 1726; MC/ET/XVIII/509
      contrat de mariage; Mercier, Guillaume
    - Legrix (Gabriel) maître fondeur rue aux Fèvres § Bail, 18 février 1726; MC/ET/XVIII/509
      bail; Legrix, Gabriel
    - Montant (Jean) architecte entrepreneur de bâtiments à Orléans § transport de rente, 19 février 1726; MC/ET/XVIII/509
    - Delarbre (Jacques Philippe), marchand orfèvre joailier, rue de la Vieille Joaillerie § Mariage du fils de .., 24 février 1726; MC/ET/XVIII/509
      contrat de mariage; Delarbre, Jacques Philippe
    - Deparis (Jean), marchand orfèvre, à Paris § Mariage de la fille de feu .., 24 février 1726; MC/ET/XVIII/509
      contrat de mariage; Deparis, Jean
    - Delarbre (Louis Philippe), marchand orfèvre joaillier, rue de la Vieille Joaillerie § Mariage de .., 24 février 1726; MC/ET/XVIII/509
      contrat de mariage; Delarbre, Louis Philippe
    - Extrait mortuaire d'Antoine Bobusse, notaire honoraire au Châtelet., 28 février 1726; MC/ET/XVIII/509
      extrait d'acte; acte d'état civil; dépôt de pièces; Bobusse, Antoine; notaire
    - Montant (Jean) architecte entrepreneur de bâtiments à Orléans § transport de rente et transport - 19 mars 1725, 28 mars 1726; MC/ET/XVIII/509
    - Paradis (Claude) maître tabletier au Marché Neuf § Inventaire après le décès de la première femme de .., 11 avril 1726; MC/ET/XVIII/509
      inventaire; Paradis, Claude
    - Guignard (Nicolas) menuisier; grande rue du fg. Saint-Jacques § partage, 29 avril 1726; MC/ET/XVIII/509
      partage; Guignard, Nicolas
    - Rozier (Noël), maître menuisier, grande rue du Faubourg Saint-Jacques § Partage, 29 avril 1726; MC/ET/XVIII/509
      partage; Rozier, Noël
    - Levavasseur (Pierre Felix) marchand Cartier quai de la Ferraille § transaction, 30 avril 1726; MC/ET/XVIII/509
      accord; Levavasseur, Pierre Félix
    - Descourtieux (Jean), marchand orfèvre joailliers, à Paris § Transaction des légataires de .., 30 avril 1726; MC/ET/XVIII/509
      accord; Descourtieux, Jean
    - Leroy (Pierre), marchand orfèvre joaillier, rue de Gesvres § Transaction, 30 avril 1726; MC/ET/XVIII/509
      accord; Leroy, Pierre
    - Leroy (Pierre), marchand orfèvre, rue Montaigne Sainte-Geneviève § Transaction, 30 avril 1726; MC/ET/XVIII/509
    - Quesbec (Jean Vincent), menuisier, rue d'Arras § Transaction, 30 avril 1726; MC/ET/XVIII/509
      accord; Quesbec, Jean Vincent
    - Le rouge (Guillaume) maître tabletier rue de la Vannerie § transaction, 30 avril 1726; MC/ET/XVIII/509
      accord; Le Rouge, Guillaume
    - Bruzant (Georges) maître menuisier rue des Mauvais Garçons § transaction, 30 avril 1726; MC/ET/XVIII/509
      accord; Bruzant, Georges
  - Minutes. 1726, mai - 1726, août, mai 1726 - août 1726; MC/ET/XVIII/510
    - Bail à Antoine DUCLOITRE. Maître à danser. Rue Montagne Ste. Geneviève., 4 mars 1726; MC/ET/XVIII/510
      bail; Ducloitre, Antoine; enseignant; danseur
    - Allain (Jean François) sculpteur rue Saint-Victor § Mariage de la fille de .., 5 mai 1726; MC/ET/XVIII/510
      contrat de mariage; Allain, Jean François
    - Desgrois (François) marchand de tapissiers rue de la Perle § transport, 27 mai 1726; MC/ET/XVIII/510
      Desgrois, François
    - Desgrois (Henri) marchand de tapisseries rue des Quatre Fils § transport, 27 mai 1726; MC/ET/XVIII/510
      Desgrois, Henri
    - Choizot (Silvain) marchand tapissier grande rue du fg. Saint-Jacques § Inventaire après le décès de G. Choizot, tapissier, père de .., 4 juin 1726; MC/ET/XVIII/510
      inventaire; Choizot, Silvain
    - Choizot (Guillaume) marchand tapissier rue Saint-Victor § Inventaire après le décès de .., 4 juin 1726; MC/ET/XVIII/510
      inventaire; Choizot, Guillaume
    - Chaulot (Claude) architecte entrepreneur de bâtiments rue du Harlay § bail, 7 juin 1726; MC/ET/XVIII/510
      bail; Chaulot, Claude
    - Montant (Jean) architecte à Orléans § transport de rente, 19 juin 1726; MC/ET/XVIII/510
    - Bail par Pierre Laideguive, notaire au Châtelet de Paris, à Edmé Avanda, traiteur, et Marie-Françoise Hervier, sa femme, d'une maison, rue de Tournon., 25 juin 1726; MC/ET/XVIII/510
      A la suite: prolongation du bail (le 21 octobre 1729).
      bail; Tournon (rue de); Avanda, Edmé; Hervier, Marie Françoise; Laideguive, Pierre; notaire; restaurateur